【裁判字號】    95,訴,3640
【裁判日期】    951229
【裁判案由】    毒品危害防制條例
【裁判全文】
臺灣板橋地方法院刑事判決              95年度訴字第3640號
公  訴  人  臺灣板橋地方法院檢察署檢察官
被      告  乙○○
上列被告因毒品案件，經檢察官提起公訴（95年度毒偵字第7672
號），本院改依簡式審判程序審理，判決如下：
    主  文
乙○○施用第一級毒品，累犯，處有期徒刑柒月。
扣案之第一級毒品海洛因（驗後淨重零點壹壹公克）沒收並銷燬
之。
    事實及理由
一、本件係依刑事訴訟法第273 條之1 第1 項規定，改依簡式審
    判程序審理，合先敘明。
二、本件除扣案物件之重量，應更正如主文所示外，其餘犯罪事
    實、證據均引用如附件起訴書之記載。
三、核被告乙○○所為，係犯毒品危害防制條例第10條第1 項之
    罪，被告施用前持有之行為，為施用之高度行為所吸收，不
    另論罪。被告有如起訴書所載之前案，並經執行完畢，有本
    院95年12月20日列印之臺灣高等法院被告前案紀錄表在卷可
    稽，其於有期徒刑執行完畢後之5 年以內，再故意犯本件有
    期徒刑以上之罪，為累犯，應依法加重其刑。爰審酌被告乙
    ○○前科、犯罪動機、目的、所生危害，及犯罪後坦承犯行
    之態度等一切情狀，酌情從輕量處如主文所示之刑。扣案如
    主文所示之物，應依法沒收並銷燬之。
據上論斷，應依刑事訴訟法第273 條之1 第1 項、第299 條第1
項前段、第310 條之2 、第454 條第2 項，毒品危害防制條例第
10條第1 項、第18條第1 項前段，刑法第11條前段、第47條，判
決如主文。
本案經檢察官王家春到庭執行職務。
中    華    民    國    95    年    12    月    29    日
                        刑事第2 庭法  官  黎錦福
上列正本證明與原本無異。
如不服本判決，應於判決送達後10日內向本院提出上訴狀 (應附
繕本) ，上訴於臺灣高等法院。
                                  書記官  蔡麗春
中    華    民    國    95    年    12    月    29    日
附錄本案論罪科刑法條全文：
毒品危害防制條例第10條
施用第一級毒品者，處6 月以上5 年以下有期徒刑。
施用第二級毒品者，處3 年以下有期徒刑。
..........................................................
附件：
臺灣板橋地方法院檢察署檢察官起訴書
                                    95年度毒偵字第7672號
    被      告  乙○○  男  43歲（民國○○年○○月○○日生）
                        住臺北縣樹林市○○路300號2樓
                        身分證統一編號：Ｚ000000000號
上列被告因違反毒品危害防制條例案件，業經偵查終結，認應提
起公訴，茲敘述犯罪事實及證據並所犯法條如下：
        犯罪事實
一、乙○○前因施用毒品案件，經臺灣板橋地方法院裁定送觀察
    、勒戒後，認無繼續施用毒品之傾向，於民國90年7 月13日
    出所，並由本署檢察官於90年7 月13日以90年度毒偵字第16
    88號為不起訴處分確定，其復於94年8 月11日中午12時許，
    在臺北縣土城市○○路○ 段76巷50弄9 號其任職之工廠內，
    施用第一級毒品海洛因，經本署檢察官起訴後，為同法院判
    刑6 月確定，並於95年2 月20日易科罰金執行完畢。詎仍不
    知悔改，再基於施用第1 級毒品海洛因之犯意，於95年11月
    8 日上午10時許，在台北縣樹林市○○路300 號2 樓家中，
    施用第1 級毒品海洛因，嗣為警於同日20時10分許，在臺北
    縣樹林市○○路100 號前查獲，並扣得海洛因1 小包（淨重
    0.07公克）。
二、案經臺北縣政府警察局板橋分局報告偵辦。
        證據並所犯法條
一、證據清單及待證事實：
    ┌──┬─────────┬───────────┐
    │編號│  證  據  名  稱  │  待  證  事  實      │
    │    │                  │                      │
    ├──┼─────────┼───────────┤
    │ 1  │臺灣檢驗科技股份有│被告乙○○涉嫌施用、持│
    │    │限公司出具之濫用藥│有第1級毒品海洛因之犯 │
    │    │物尿液檢驗報告、第│罪事實                │
    │    │1級毒品海洛因1包（│                      │
    │    │淨重0.07公克）    │                      │
    ├──┼─────────┼───────────┤
    │ 2  │本署檢察官90年度毒│被告曾因施用毒品案件，│
    │    │偵字第1688號不起訴│經法院裁定觀察、勒戒後│
    │    │處分書、本署刑案資│，認無繼續施用毒品之傾│
    │    │料查註紀錄表、完整│向，於90年7月13日出所 │
    │    │矯正簡表、台灣板橋│，並由本署檢察官於90年│
    │    │地方法院94年度訴字│7月13日以90年度毒偵字 │
    │    │第2594號判決各1份 │第1688號為不起訴處分確│
    │    │                  │定，復於94年8月11日中 │
    │    │                  │午12時許，在臺北縣土城│
    │    │                  │市○○路○段76巷50弄9號│
    │    │                  │其任職之工廠內，施用第│
    │    │                  │一級毒品海洛因，經起訴│
    │    │                  │後，為法院判刑確定之事│
    │    │                  │實                    │
    └──┴─────────┴───────────┘
二、毒品危害防制條例第20條、第23條將施用毒品之刑事處遇程
    序，區分為「初犯」及「五年內再犯」、「五年後再犯」。
    依修正後之規定，僅限於「初犯」及「五年後再犯」二種情
    形，始應先經觀察、勒戒或強制戒治程序。倘被告於五年內
    已再犯，經依法追訴處罰，縱其第三次（或第三次以上）再
    度施用毒品之時間，在初犯經觀察、勒戒或強制戒治執行完
    畢釋放五年以後，已不合於「五年後再犯」之規定，且因已
    於「五年內再犯」，顯見其再犯率甚高，原實施觀察、勒戒
    或強制戒治，已無法收其實效，即應依該條例第10條處罰，
    最高法院95年度刑事庭第七次會議決議可資參照。核被告所
    為，係違反毒品危害防制條例第10條第1項之施用第1級毒品
    海洛因罪嫌。被告曾受有期徒刑之執行完畢（有本署刑案資
    料查註紀錄表可參）後，5 年內再犯本件有期徒刑以上之罪
    ，為累犯，請依刑法第47條之規定加重其刑。扣案物品並請
    依法宣告沒收銷燬之。
三、依毒品危害防制條例第23條第2項、刑事訴訟法第251條第1
    項提起公訴。
    此  致
臺灣板橋地方法院
中    華    民    國    95    年    11    月    30    日
                              檢察官  甲○○
上正本證明與原本無異
中    華    民    國    95    年    12    月    4     日
                              書記官
附錄本案所犯法條全文
毒品危害防制條例第10條
施用第一級毒品者，處6 月以上5 年以下有期徒刑。
施用第二級毒品者，處3 年以下有期徒刑。


司法院資訊處製作；財團法人民間司法改革基金會備份。
